# 电信增值服务退订业务的会计处理

提问人：greygenie 时间：2011-07-20 16:50:09
公司从事电信增值服务，通过电信短信业务为最终客户提供服务，电信以短信包月服务收费与最终客户结算，结算金额与公司五五分成。若期后客户要求退订业务，则返还的收费完全由公司承担。举例：某用户订阅服务，电信收费 10 元，公司确认收入 5 元，期后用户退订服务要求返还，电信不负责退款，由公司直接向最终用户退还 10 元。想请问陈版，这个退订返还的 10 元，公司应怎样进行账务处理？是冲减销售收入 10 元呢 还是将这 10 元计入成本或者营业费用，视作warranty?

回答人：chenyiwei
请说明：退款是否针对原先从用户的预存款中扣收的，针对以后期间原定提供的服务，而不是针对之前已经提供的服务？（一般理解，已经享受过的服务的收费应当是不能退还了？） 如果是前者，应当是冲减收入更合适。

提问人：等待心情 时间：2011-07-20 19:06:24
陈版，像这种业务，是否需要根据一定期间的历史经验率计提return provision

回答人：chenyiwei
我理解应当考虑。

提问人：nikan 时间：2011-07-21 12:25:54
回复 greygenie 的帖子
恩，是的

回答人：chenyiwei
也可以这样理解。

提问人：xiongmao12 时间：2012-08-01 14:09:04
回复 chenyiwei 的帖子
陈版，麻烦您看一下 9 楼的处理合适吗？我更倾向于 9 楼的处理方法。也就是没退款的情况下做借应收 5 营业费用 5 贷收入 10 ，退款的时候直接冲收入就可以了。

回答人：chenyiwei
建议参考一下本版面已有很多讨论的收入确认应采用“总额法”还是“净额法”的讨论。如果你公司符合总额法确认收入条件的，则 9 楼的处理方法也是可以的。